

# EDITH MANDUJANO RIOS

Front End Developer Jr. Lic. Diseño y Comunicación Visual

## Contacto

Tlalpan, CDMX

Fecha de Nacimiento: 31-Marzo-1984

**1** 5589252786

55 28504864

🔀 edithmandujanooo1@gmail.com

emandujanor

https://github.com/emandujanor

in Edith Mandujano -

https://www.linkedin.com/in/edith-mandujano-a94108110/

# Extracto Profesional

Desarrollo Frontend con HTML5, JS, CSS3. Cuento con experiencia en diseño y maguetación de sitios web, integración de contenidos educativos para la Universidad Nacional Autónoma de México. Diseño de sitios web e-comerse, dentro de CMS Duda. Desarrollo de componentes con JS y Handelbars. He usado los frameworks Rect y Angular, ademásde consumo de APIs.

# Formación Académica

Marzo - Agosto 2017

WEB DEVELOPER BOOTCAMP Laboratoria

Febrero - Agosto 2011

DIPLOMADO "DISEÑO AVANZADO DE PAGINAS WEB" Academia de Sn Carlos UNAM

2004-2010

LIC. DISEÑO Y COMUNICACIÓN VISUAL FES Cuautitlán UNAM

\*Adicionalmente he tomado cursos de diseño y desarrollo web en platzi y otras plataformas

## Software

**Illustrator**: Avanzado Photoshop: Avanzado InDesign: Avanzado

### Idiomas

Español: Lengua Materna Ingles: Básico Coreano: Básico

# Experiencia Profesional

### Diseño y desarrollo web en ADN Sección Amarilla 2018-2023

Diseño UX para sitios ecomerse desarrollados en CMS Duda

Desarrollo de componentes con JS y Handelbars, Consumo de API's

### Diseño y desarrollo web en CUAED, UNAM y B@UNAM 2014-2018

Diseño e integración de contenidos web para e-learning Desarrollo de UAPAS con Pug, JS y Angular Desarrollo de cursos propedéuticos para PREFA con JS Angular

### Diseñador Web en Floresencias 2012-2014

Diseño Gráfico (volantes, posters, calendario) Administración de Tienda en Línea CMS Fotografía de producto,

### Diseñador Web en Grupo TV Promo Abril -Julio 2012

Diseño de Sitios Web Promocionales para marcas como Bonafont, Lucas, Bida, Rotoplas, Nestle. Animación

#### Diseñador gráfico web en BDesign 2011-2012

Diseño y Maquetación de sitios Web con HTML y CSS Animación Flash para serie de TV "La Teniente" Toma Fotogáfica de Moda para Revista D